臺灣臺中地方法院刑事判決　　　　　　　100年度易字第734號
公　訴　人　臺灣臺中地方法院檢察署檢察官
被　　　告　吳信磊
上列被告因詐欺等案件，經檢察官提起公訴（99年度偵字第
27184 號、第28661號），本院判決如下：
    主  文
吳信磊犯詐欺取財罪，累犯，處有期徒刑拾月。又犯詐欺取財罪
，累犯，處有期徒刑拾月。又犯侵占罪，累犯，處有期徒刑參月
。又犯竊盜罪，累犯，處有期徒刑參月。應執行有期徒刑貳年。
    事  實
一、吳信磊前因詐欺案件，經臺灣臺北地方法院以97年度易字第
    1237號判決分別判處有期徒刑3月、3月、2月，定應執行有
    期徒刑6月，提起上訴後，經臺灣高等法院以97年度上易字
    第2141號判決駁回上訴而告確定，並於民國97年12月3日易
    科罰金執行完畢。詎吳信磊仍不知悔改，於98年8月間藉由
    前往位於臺北縣樹林市（改制後為新北市樹林區）之樹林國
    小接洽籌組樂團之機會，認識學生家長林香吟，進而教授林
    香吟之子女小提琴。之後吳信磊因故經濟狀況不佳，並積欠
    地下錢莊債務，竟意圖為自己不法之所有，基於詐欺取財之
    犯意，於98年11月間，以建議林香吟之子女參加音樂比賽為
    由，向林香吟佯稱：可以向廠商借用比賽用之小提琴，只須
    繳納保證金新臺幣（下同）4萬5000元，待比賽完畢，可選
    擇退琴還款，或留用該琴並以上開保證金轉為購琴價金等語
    ，林香吟不知有詐因而陷於錯誤，乃交付4萬5000元予吳信
    磊，然吳信磊取得該筆款項後，僅以其中3萬2000元向廠商
    購買1把比賽用琴交予林香吟，其餘款項乃用以清償自身債
    務，嗣比賽完畢後，吳信磊為避免東窗事發，接續向林香吟
    佯稱：如購買該把小提琴，將免費授課，未來還可依學生身
    材無條件更換大尺寸之小提琴等語，藉以說服林香吟買下該
    把小提琴。復於99年5月間，吳信磊承前詐欺取財之犯意，
    以幫林香吟之子女報名參加音樂比賽為由，向林香吟佯稱：
    8月份有1場音樂比賽，每名小孩報名費1800元等語，林香吟
    不知有詐因而陷於錯誤，為幫其2名子女報名，而交付3600
    元予吳信磊，然吳信磊取得該筆款項後並未辦理報名手續。
    又於99年6月間，吳信磊承前詐欺取財之犯意，向林香吟佯
    稱：音樂比賽之練習期間，伴奏費1次800元，共有4次練習
    ，連同上臺比賽之伴奏費1600元，每名小孩伴奏費合計4800
    元等語，林香吟不知有詐因而陷於錯誤，乃交付9600元予吳
    信磊。再於99年6月間，吳信磊承前詐欺取財之犯意，向林
    香吟佯稱：趁琴展挑1把較好的小提琴，之前買下小提琴仍
    可退回廠商，4萬5000元可折抵新琴的費用等語，林香吟不
    知有詐因而陷於錯誤，將前開以4萬5000元所購買小提琴交
    給吳信磊，並陸續於同年6月29日至同年7月6日前往ATM自動
    櫃員機，將購買新琴差價13萬9700元，分5筆款項（2萬1500
    元、1萬4500元、2萬8500元、5萬5000元、2萬200元）匯入
    吳信磊所指定帳戶內，然吳信磊取得該筆款項後用，用以清
    償自身債務，並未購買新琴，且因尚積欠廠商尾款，乃將前
    開陳香吟所交付該把小提琴交予不知情之廠商。嗣後，吳信
    磊屢以家中有事為由，拖延練琴及交琴時間，迄99年7月12
    日後，即避不見面，林香吟始知受騙報警處理，經警循線查
    獲上情。
二、吳信磊於98年8月間藉由前往位於臺北縣樹林市（改制後為
    新北市樹林區）之樹林國小接洽籌組樂團之機會，認識學生
    家長陳禮信與王錦葉，進而教授陳禮信與王錦葉之子女小提
    琴，並介紹陳禮信與王錦葉以6500元購買1把小提琴。而吳
    信磊復另行起意，意圖為自己不法之所有，基於詐欺取財之
    犯意，於98年9月間（起訴書誤載為「99年1月間」，應予更
    正），以陳禮信與王錦葉之子女將參加音樂比賽為由，向陳
    禮信與王錦葉佯稱：可以向廠商借用比賽用之小提琴，只須
    繳納保證金4萬5000元，待比賽完畢，可退琴還款等語，陳
    禮信與王錦葉不知有詐因而陷於錯誤，乃於99年1月間將4萬
    5000元匯入吳信磊所指定帳戶內，然吳信磊取得該筆款項後
    ，僅以其中3萬2000元向廠商購買1把比賽用琴交予陳禮信與
    王錦葉，其餘款項即用以清償自身債務，嗣比賽完畢後，吳
    信磊為避免東窗事發，接續向陳禮信與王錦葉佯稱：如購買
    該把小提琴，將免費授課，未來還可依學生身材無條件更換
    大尺寸之小提琴等語，藉以說服陳禮信與王錦葉買下該把小
    提琴，之後吳信磊於教授陳禮信與王錦葉之子女小提琴期間
    ，陸續遊說陳禮信與王錦葉另以4萬5000元、12萬元各購買1
    把小提琴。復於99年5月間（起訴書誤載為「99年6月間」，
    應予更正），吳信磊承前詐欺取財之犯意，向陳禮信與王錦
    葉佯稱：有1把歐洲手工琴價值25萬5000元，該把琴有增值
    空間，可試用1年，1年後如不好用，可以退琴還款，之前以
    12萬元買下小提琴仍可退回廠商，12萬元可折抵新琴費用等
    語，陳禮信與王錦葉不知有詐因而陷於錯誤，將前開以12萬
    元所購買小提琴交給吳信磊，並於同年5月7日將購買新琴差
    價13萬5000元，匯入吳信磊所指定帳戶內，然吳信磊取得該
    筆款項後，卻僅交付1把價值未達上開金額之小提琴予陳禮
    信與王錦葉，且因尚積欠廠商尾款，乃將前開陳禮信與王錦
    葉所交付之該把小提琴交予不知情廠商。又於99年5月間，
    吳信磊承前詐欺取財之犯意，向陳禮信與王錦葉佯稱：8月
    份有1場比賽，每名小孩報名費1800元等語，陳禮信與王錦
    葉不知有詐因而陷於錯誤，為幫其2名子女報名，而交付
    3600元予吳信磊，然吳信磊取得該筆款項後並未辦理報名手
    續。再於99年6月間，吳信磊承前詐欺取財之犯意，向陳禮
    信與王錦葉佯稱：音樂比賽之伴奏費4000元等語，陳禮信與
    王錦葉不知有詐因而陷於錯誤，而交付4000元予吳信磊。另
    於99年7月12日，吳信磊承前詐欺取財之犯意，向陳禮信與
    王錦葉佯稱：國家音樂廳舉辦暑期音樂營隊，每名小孩報名
    費1萬7440元等語，陳禮信與王錦葉不知有詐因而陷於錯誤
    ，為幫其2名子女報名，而交付3萬4880元予吳信磊，於翌日
    （即13日）吳信磊承前詐欺取財之犯意，向陳禮信與王錦葉
    佯稱：暑期音樂營隊尚有2個名額，每名小孩費用1萬7860元
    等語，陳禮信與王錦葉不知有詐因而陷於錯誤，為幫其2名
    子女報名，再交付3萬5720元予吳信磊。嗣後，吳信磊避不
    見面，陳禮信與王錦葉始知受騙報警處理，經警循線查獲上
    情。
三、鄒進緯係位於臺中市○區○○○街2號之「拉皮歐加國際有
    限公司」（以下稱拉皮歐加公司）負責人，吳信磊於99年10
    月間前往拉皮歐加公司，自稱「李建華」並表示將前往位於
    臺中縣市（改制後為臺中市）之國小洽談籌組音樂社團事宜
    ，欲借用拉皮歐加公司場地接洽音樂老師，並由拉皮歐加公
    司提供樂器及負責維修，鄒進緯不疑有他而答應之。李欣怡
    則就讀私立東海大學，於99年10月28日16時許在該校音樂系
    辦公室接到吳信磊來電自稱「李老師」，並表示計畫在臺中
    縣市各國小廣開音樂課程，希望在該校張貼徵求人才訊息，
    李欣怡表示有意願參加，吳信磊隨即邀李欣怡至上址拉皮歐
    加公司見面洽談，李欣怡於當日22時許依約前往拉皮歐加公
    司，發現拉皮歐加公司負責人係其熟識友人鄒進緯，吳信磊
    並邀請李欣怡參加其音樂教學計劃，嗣於同年11月初李欣怡
    前往拉皮歐加公司參加吳信磊所召開師資會議，吳信磊向李
    欣怡表示入校教學須繳交學校通行證費用300元、教師保險
    費455元、名片製作費390元，且須學習小提琴、購買小提琴
    ，故須另繳交學費2000元、購買小提琴（含墊肩）費用1600
    元及教本費用70元，李欣怡隨即如數交付上開款項共計4815
    元予吳信磊，除向吳信磊學習小提琴外，並委託吳信磊代辦
    學校通行證、教師保險、製作名片，及代購小提琴（含墊肩
    ）、教本。詎吳信磊於取得上開款項後，竟意圖為自己不法
    之所有，將其中代辦學校通行證費用300元、教師保險費455
    元，及代購小提琴（含墊肩）費用1600元，變易持有為所有
    ，予以侵占入己，並未代辦學校通行證、教師保險及代購小
    提琴（含墊肩）。之後吳信磊為避免東窗事發，復另行起意
    ，意圖為自己不法之所有，基於竊盜之犯意，於99年11月19
    日晚間開車搭載李欣怡前往拉皮歐加公司，向李欣怡謊稱欲
    向鄒進緯拿琴，請李欣怡在外稍待，適鄒進緯亦回到拉皮歐
    加公司，吳信磊隨即尾隨進入拉皮歐加公司，並趁鄒進緯不
    注意之際，徒手竊取鄒進緯所有並放置在櫥窗旁之1把小提
    琴（含墊肩），得手後，返回車上將該把小提琴（含墊肩）
    交給李欣怡，充當其代購之小提琴（含墊肩）。嗣後鄒進緯
    發現自稱「李建華」之吳信磊曾涉及多起詐欺案件，於99年
    11月25日23時許電話聯繫李欣怡告知此事，李欣怡提及吳信
    磊曾交付1把小提琴，鄒進緯表示從未出售小提琴予吳信磊
    ，李欣怡隨即於翌日（即26日）早上將前開吳信磊所交付小
    提琴交予鄒進緯查看，鄒進緯根據該把小提琴內標籤確認係
    其所有小提琴而報警處理，經警循線查獲上情。
四、案經林香吟、陳禮信、李欣怡、鄒進緯訴由臺中市政府警察
    局第一分局報告臺灣臺中地方法院檢察署檢察官偵查起訴。
    理  由
壹、認定犯罪事實所憑之證據及理由：
一、按被告以外之人於審判外之陳述，經當事人於審判程序同意
    作為證據，法院審酌該言詞陳述或書面陳述作成時之情況，
    認為適當者，亦得為證據；當事人、代理人或辯護人於法院
    調查證據時，知有第159條第1項不得為證據之情形，而未於
    言詞辯論終結前聲明異議，視為有前項之同意，刑事訴訟法
    第159條之5定有明文。查本件認定事實所引用之證據方法（
    包括證人之證述及文書等證據），已經本院於審理時提示被
    告吳信磊，被告吳信磊並不爭執其證據能力（見本院100年4
    月13日審判筆錄），揆諸前揭說明，可認為同意作為證據，
    而本院審酌該等證人之證述及文書等證據作成時之情況，並
    無不宜做為證據之情事，自具有證據能力，而得採為證據，
    先予敘明。
二、訊據被告吳信磊對於上開犯罪事實一、二所示其以詐術使被
    害人林香吟、陳禮信與王錦葉等人交付上開財物部分，及對
    於上開犯罪事實三所示其將被害人李欣怡所交付辦理學校通
    行證費用300元、教師保險費455元，予以侵佔入己部分，均
    坦承不諱，至對於上開犯罪事實三所示其將被害人李欣怡所
    交付代購小提琴（含墊肩）費用1600元予以侵佔入己，及竊
    取被害人鄒進緯所有小提琴1把部分，則矢口否認並辯稱：
    （一）鄒進偉於99年11月19日在拉皮歐加公司將小提琴借給
    伊，當時李欣怡亦有在場，伊當場把小提琴轉交給李欣怡，
    伊既然已經把小提琴交給李欣怡，即無侵占問題。（二）伊
    沒有把李欣怡交給伊買琴的錢給鄒進緯，是因為伊原本打算
    於99年11月26日把錢交給鄒進緯，但後來鄒進緯與李欣怡報
    警，就到警局說明云云。
三、經查：
（一）關於上開犯罪事實一部分：
      被告對於上開犯罪事實一所示其以詐術使被害人林香吟交
      付上開財物部分，於本院審理時坦承不諱，核與被害人林
      香吟於警詢及偵訊證述內容，大致相符，並有被害人林香
      吟所提自動櫃員機交易明細表影本5份在卷可稽，足見被
      告之上揭自白與事實相符，應可信實。
（二）關於上開犯罪事實二部分：
      被告對於上開犯罪事實二所示其以詐術使被害人陳禮信與
      王錦葉交付上開財物部分，於本院審理時坦承不諱，核與
      被害人陳禮信於警詢證述內容，及證人王錦葉於偵訊證述
      內容，均大致相符，並有被害人陳禮信所提匯款申請書收
      執聯、存摺等影本在卷可稽，足見被告之上揭自白與事實
      相符，應可信實。
（三）上開犯罪事實三關於侵占被害人李欣怡所交付代辦學校通
      行證費用300元、教師保險費455元部分：
      被告對於上開犯罪事實四所示其將被害人李欣怡所交付辦
      理學校通行證費用300元、教師保險費455元，予以侵占入
      己部分，於本院審理時坦承不諱，核與被害人李欣怡於警
      詢及偵訊證述內容，大致相符，足見被告之上揭自白與事
      實相符，應可信實。
（四）上開犯罪事實三關於侵占被害人李欣怡所交付代購小提琴
      （含墊肩）費用1600元，及竊取被害人鄒進緯所有小提琴
      1把部分：
    1.證人李欣怡於99年11月26日警詢時證稱：伊於99年10月28
      日16時許在東海大學音樂系辦公室接到自稱李老師男子來
      電，該名男子表示要到臺中縣市小學開音樂課，須在系上
      貼出佈告徵求人才，並邀伊當晚前往位於臺中市○○○街
      2號拉皮歐加國際有限公司面試，因為伊認識公司負責人
      ，所以不疑有他，應該名自稱李老師男子之要求而提供入
      校所需申請資料，及包括學校通行證、名片製作及教師保
      險費合計1145元，之後於11月1日再次前往拉皮歐加國際
      有限公司參加教師會議，該名自稱李老師男子要求與他上
      小提琴課程，向伊收取學費2000元，並以1670元向他購買
      小提琴、配件及教本，該名自稱李老師男子表示小提琴是
      皮拉歐加國際有限公司負責人鄒進緯販賣給他。而伊於11
      月25日23時與鄒進緯通電話，鄒進緯說該名自稱李老師男
      子為吳信磊，是一個騙子，在北部及南部有前科，要伊小
      心，伊表示有經由吳信磊向拉皮歐加國際有限公司購買1
      把小提琴，鄒進緯說並未出售小提琴給伊，伊於11月26日
      將小提琴拿到拉皮歐加國際有限公司確認是否為該公司出
      售，鄒進緯表示該把小提琴並未出售給任何人，伊才知道
      所購買小提琴為贓物等語（見臺灣臺中地方法院檢察署99
      年度偵字第28661號偵查卷第16至17頁）；並於100 年1月
      13日偵訊時證稱：小提琴、配件及課本錢是1670元，11月
      19日去學校洽談後，被告就跟伊去鄒進緯那邊拿琴給伊，
      伊在門口等他，他說他跟鄒進緯講說要培訓老師用的琴拿
      給伊，他沒講試用，在此之前伊都沒有跟鄒進緯講過，被
      告賣琴給伊時雖然是在鄒進緯音樂館，但當時鄒進緯不在
      場。報案前1天，鄒進緯打電話給伊說被告的事，伊跟鄒
      進緯主動提起那把琴，伊怕是贓物，鄒進緯很驚訝，當場
      在電話中說他沒有交給被告這把琴或是賣給伊，要伊把琴
      拿去給他看等語（見上開99年度偵字第28661號偵查卷第
      73至75頁）。
    2.證人鄒進緯於99年11月26日警詢時證稱：吳信磊跟李欣怡
      說小提琴是他跟伊買的，然後將小提琴以1600元賣給李欣
      怡，經伊於99年11月25日23時許向李欣怡查證後發現，伊
      並未賣小提琴給吳信磊，才發現小提琴遭竊，因為小提琴
      內有標籤「La pioggia」，伊沒有賣小提琴給吳信磊，也
      沒有借琴給吳信磊，也沒有同意吳信磊拿伊的小提琴等語
      （見上開99年度偵字第28661號偵查卷第23頁）；並於100
      年1月13日偵訊時證稱：吳信磊自稱李建華，於10月2日透
      過友人認識，他說樂器要跟伊合作取信於伊，他說他負責
      派遣老師，伊只收維修服務費，他說他從臺北下來，要借
      用店面跟音樂老師作洽詢動作，伊借店面給他使用關於授
      課問題，此期間他都在伊公司活動，借伊電腦建檔，伊琴
      擺在店面，是開放空間，他沒有跟小姐講說把琴拿走，伊
      於11月25日才知被告真實姓名及有詐騙前科，打電話給李
      欣怡，發現李欣怡手上有這把琴，於11月26日早上李欣怡
      拿給伊比對，才知道伊的琴被竊等語（見上開99年度偵字
      第28661號偵查卷第74至75頁）。
    3.本院於100年4月13日審理期日對證人李欣怡與鄒進緯進行
      隔離訊問：
 （1）證人李欣怡證稱：（你目前就學或工作？）伊現在唸研究
      所2年級，從大學就有在外面教學生音樂，包括鋼琴、長
      笛，受僱於河合音樂社或其他家教。（你如何認識被告？
      ）伊就讀東海大學，有1個研究生的獎金，要在辦公室工
      作，伊是在去年10月28日下午4點在音樂系辦公室接到電
      話，當時被告打電話來，自稱是李老師，先提到他是奧地
      利音樂院畢業，之前有在國家音樂廳工作，並說他現在在
      臺中跟1個音樂中心合作，要在臺中縣市的各個國小開設
      音樂社團，需要音樂系學生、研究生當老師，且被告有開
      出很詳細需要老師的條件，甚至連身高都要限制，且說以
      後進入學校後不得和家長有私下利益交換，他問方不方便
      傳真相關資料到系辦來，後來被告有把資料傳真過來，並
      請伊在系辦張貼。（你何時第1次面對面看到被告？）是
      在99年10月28日晚上10點在拉皮歐加音樂中心見面，因為
      被告說急著找長笛老師，所以才會當天晚上就見面，且被
      告說這個音樂中心可以開到很晚，叫伊晚上10點也要過去
      ，伊到音樂中心後，發現負責人是以前就熟識的老闆，但
      被告在電話中只有說地址，所以伊到之前並不知道是認識
      的人開的音樂中心，到場時，在場的人不只伊1人，還有
      被告、鄒進緯及鄒進緯的朋友約5人，其中3個是伊認識的
      ，2個伊不認識。（當天晚上被告有無請你參加他的音樂
      社團教學計劃？）有，被告說之前在臺北很成功推動至少
      10間音樂社團，想要來臺中，從國小的核心學校，找校長
      、主任等，以問卷方式調查有多少人要參加音樂社團，要
      和學校爭取開音樂社團說明會，每場說明會老師都要到場
      示範表演，屆時說明會現場家長可以繳交報名費。被告主
      要強調說他不同其他河合音樂中心，他給老師的薪水會很
      高，並說要以高薪吸收最好的老師。（被告何時提到需要
      學習小提琴的部分？）11月8日，被告那時已經召集到一
      些老師，約有20名，已經開了2次師資會議，並且要求現
      場考試，考完試就把比較好的老師留下來，並跟伊說現在
      長笛學習的人很少了，不如小提琴來的多，建議伊學小提
      琴，以後教學生人數會比較多，並保證教伊3個月，伊受
      用的就可以在學校教初級1年。（被告有無和你提到學習
      小提琴需要哪些花費？）買最初階的小提琴1600元、課本
      費70元，被告並說一般教小提琴學費最少1000元，現在要
      培育師資，學費收1堂1小時500元，4堂課2000元，所以伊
      有付給被告學費2000元及1670元。（除上開費用後還有無
      其他相關費用？）無。（被告有無告訴你去學校教課程，
      需要多少費用？）學校通行證辦理費用300元、教師保險
      費455元、名片製作費用390元，共1145元。（小提琴費用
      1600元你何時交給被告？）是在99年11月8日之後，詳細
      日期伊忘記了，但確定是在被告建議學習小提琴課程後3
      天內就交給被告了。（被告跟你說1600元的部分，是跟被
      告買，還是拜託被告幫你買小提琴？）被告說要幫伊向音
      樂中心老闆鄒進緯買小提琴，可以拿到比較便宜的價錢。
      （被告是在何時、何地把小提琴拿給你？）99年11月19
      日伊、被告、鄒進緯和一群老師參加完1個國小社團說明
      會之後，由被告開伊的車載伊到鄒進緯的音樂中心，被告
      請伊在音樂中心外面等，所以伊站在車子外面等，被告自
      己1個人進去音樂中心，當時鄒進緯已經進去了，門是開
      的，被告也跟著進去，之後大概5分鐘內被告就拿了1把小
      提琴出來給伊。（你在當日有無看到被告如何取得小提琴
      ？）伊只有看到被告進去音樂中心，至於他在音樂中心做
      什麼伊沒有看到等語，並證稱：（你何時得知所購買的小
      提琴可能有問題？）99年11月25日晚上鄒進緯打電話給伊
      ，告訴伊被告在臺北、臺南都有犯罪，並詢問有無接到被
      告的電話，伊就問鄒進緯，被告拿給伊的小提琴是否有拿
      錢給鄒進緯，鄒進緯說被告從來都沒有說要拿小提琴，他
      也沒有賣小提琴給被告。（你聽到鄒進緯這樣說，你有無
      跟被告查證？）沒有，但伊有和被告聯絡，當時還不敢跟
      被告查證，是因為希望被告出面，之後就是在警局查證此
      事等語（見本院卷第63頁背面至第65頁背面）。
 （2）證人鄒進緯證稱：（你如何認識被告？）透過朋友介紹。
      （被告是否有邀你合作？）伊在去年10月2日左右認識被
      告，被告說要在學校作小提琴才藝教學，跟伊洽詢樂器買
      賣，並說會在學校開小提琴課程，如果有順利開成，小朋
      友會買小提琴，要伊提供樂器及維修。（由證人李欣怡提
      供之小提琴，是否你所有？）是的。（你如何辨別是你的
      ？）因為小提琴裡面有標籤。（這把小提琴，你是否曾經
      交給被告？）沒有。（這把小提琴你本來放在那裡？）放
      在伊公司店面展示櫃旁邊，是放在琴盒裡面，琴盒裡面還
      有1把琴弓。（琴盒裡面有無放墊肩？）沒有。（你何時
      發現該把小提琴不見？）去年99年11月25日晚上和李欣怡
      通過電話，李欣怡說被告有賣小提琴給她，伊請李欣怡把
      琴帶來給伊看，伊才知道該把小提琴是伊的。（所以是在
      99年11月25日當晚李欣怡拿給你看後，你才知道小提琴遭
      竊？）李欣怡是在99年11月26日早上把小提琴拿給伊看，
      伊看過小提琴的標籤確認小提琴是伊的。（你之前沒有清
      查庫存發現小提琴失竊嗎？）不是每天清查，大概是1、2
      個月清查1次。（被告能否自由出入你的店面？）是的，
      被告說住臺北，在臺中市住飯店，他要與老師洽談，問伊
      能否提供場地把音樂中心借給他，伊基於和他有商務的關
      係，所以有答應他，音樂中心的門關起來就會自動上鎖，
      且音樂中心都會有人在。（你自己本身在和被告接觸過程
      中，有無與被告一起去學校參加說明會？）有，有去普霖
      斯頓作說明演出，該次沒有帶樂器。也有去北屯的建功國
      小，該次被告要求伊準備樂器去展示，並說如果有家長要
      詢問，要伊就樂器部分向家長說明。（在你和被告合作期
      間，你有無將你的小提琴交給被告作為說明會展示用？）
      被告有提出這種要求，但伊只有把小提琴拿給被告看而已
      ，並沒有提供等語（見本院卷第68至69頁）。
    4.經核上開證人李欣怡、鄒進緯先後各自於警詢、偵訊及本
      院審理時證述內容，均大致相符，及關於渠等2人經由電
      話聯繫始知悉被告交付予證人李欣怡之小提琴，並非被告
      向證人鄒進緯所購得，證人李欣怡隨即將被告所交付小提
      琴交予證人鄒進緯查看等情，互核一致，且上開證人李欣
      怡與鄒進緯證述內容，已詳述證人李欣怡交付1600元予被
      告，委託被告代購1把小提琴，之後被告曾交予證人李欣
      怡1把小提琴，並告知該把小提琴係購自證人鄒進緯所經
      營拉皮歐加公司，嗣證人李欣怡經由與證人鄒進緯電話聯
      繫，始發現證人鄒進緯未曾出售該把小提琴，證人李欣怡
      隨即將該把小提琴交予證人鄒進緯查看，經證人鄒進緯查
      看發現該把小提琴有標示「La pioggia」字樣，乃其所經
      營拉皮歐加公司所屬小提琴之過程，並無不合理之處，亦
      與卷附照片顯示證人李欣怡於99年11月26日主動提出交由
      警方查押之小提琴1把，其上確有標示「La pioggia」字
      樣乙節，互核一致（見上開99年度偵字第28661號偵查卷
      第39至40頁），參以，被告於99年11月26日偵訊時供稱上
      開警方查扣之小提琴確係由其交予證人李欣怡等語（見臺
      灣臺中地方法院檢察署99年度偵字第27184號偵查卷第42
      至43頁），並於100年1月13日偵訊時供稱其交予證人李欣
      怡之小提琴原屬證人鄒進緯所有，且其尚未將證人李欣怡
      所交付購買小提琴之款項交予證人鄒進緯等情（見上開99
      年度偵字第27184號偵查卷第76頁），是上開證人李欣怡
      與鄒進緯證述內容，應堪採信。
    5.綜上，足認被告於99年10月間前往證人鄒進緯所經營拉皮
      歐加公司，自稱「李建華」並表示將前往位於臺中縣市（
      改制後為臺中市）之國小洽談籌組音樂社團事宜，欲借用
      拉皮歐加公司場地接洽音樂老師，並由拉皮歐加公司提供
      樂器及負責維修，證人鄒進緯不疑有他而答應之。而證人
      李欣怡於99年10月28日16時許在私立東海大學音樂系辦公
      室接到被告來電自稱「李老師」並表示將在臺中縣市各國
      小廣開音樂課程，希望在該校張貼徵求人才訊息，證人李
      欣怡表示有意願參加，被告隨即邀其至拉皮歐加公司見面
      洽談，證人李欣怡於當日22時許依約前往拉皮歐加公司，
      始發現拉皮歐加公司負責人係其熟識友人即證人鄒進緯，
      被告並邀請證人李欣怡參加其音樂教學計劃，嗣於同年11
      月初證人李欣怡前往拉皮歐加公司參加被告所召開師資會
      議，被告向證人李欣怡表示須學習小提琴、購買小提琴，
      故須繳交學費2000元、購買小提琴（含墊肩）費用1600元
      及教本費用70元，證人李欣怡隨即如數交付上開款項共計
      予被告，除向被告學習小提琴外，並委託被告代購小提琴
      （含墊肩）、教本。詎被告於取得上開款項後，將其中購
      買小提琴（含墊肩）費用1600元，予以侵占入己，並未代
      購小提琴（含墊肩）。之後被告為避免東窗事發，於99年
      11月19日晚間開車搭載證人李欣怡前往拉皮歐加公司，向
      證人李欣怡謊稱欲向鄒進緯拿琴，請證人李欣怡在外稍待
      ，適證人鄒進緯亦回到拉皮歐加公司，被告隨即尾隨進入
      拉皮歐加公司，並趁證人鄒進緯不注意之際，徒手竊取證
      人鄒進緯所有並放置在櫥窗旁之1把小提琴（含墊肩），
      得手後，返回車上將該把小提琴（含墊肩）交給證人李欣
      怡，充當其代購之小提琴（含墊肩）。嗣後證人鄒進緯發
      現自稱「李建華」之被告曾涉及多起詐欺案件，於99年11
      月25日23時許電話聯繫證人李欣怡告知此事，證人李欣怡
      提及被告曾交付1把小提琴，證人鄒進緯表示從未出售小
      提琴予被告，證人李欣怡隨即於翌日（即26日）早上將前
      開被告所交付小提琴交予證人鄒進緯查看，證人鄒進緯根
      據該把小提琴內標籤確認係其所有小提琴。
    6.按刑法上之背信罪為一般的違背任務之犯罪，而同法之侵
      占罪，則專指持有他人所有物，以不法領得之意思，變更
      持有為所有，侵占入己者而言。故違背任務行為，苟係將
      其持有之他人所有物，意圖不法領得，據為己有，自應論
      以侵占罪，縱令侵占時另將較廉之物予以彌縫，而於侵占
      罪之成立，並無影響，即不能援用背信之法條處斷（最高
      法院30年度上字第1778號判例意旨參照）。查證人李欣怡
      將購買小提琴（含墊肩）費用1600交予被告，委託被告代
      代購小提琴（含墊肩），詎被告取得該筆款項後，予以侵
      占入己，並未代購小提琴（含墊肩），之後為避免東窗事
      發，雖另行竊取證人鄒進緯所有1把小提琴（含墊肩），
      並將之交予證人李欣怡，充當其代購之小提琴（含墊肩）
      ，然於其侵占罪之成立，並無影響。至被告所辯前詞，顯
      係事後卸責之詞，委無足採。又被告請求調閱拉皮歐加公
      司於99年11月19日15至21時監視器錄影畫面，業經拉皮歐
      加公司於100年3月23日來函表示該公司監視器錄影畫面儲
      存時效為30日，上開時間錄影畫面已被覆蓋清除，無法提
      供等情，有該公司函文在卷可稽，附此敘明（見本院卷第
      49 頁）。
（五）從而，本件事證明確，被告之上開犯行堪以認定，應依法
      論科。
貳、所犯法條及刑之酌科：
一、核被告所為上開犯罪事實一、二所示犯行，均係犯刑法第
    339條第1項之詐欺取財罪；另核被告所為上開犯罪事實三所
    示犯行，關於侵占被害人李欣怡所交付前開費用部分，係犯
    刑法第335條第1項之侵占罪，及關於竊取被害人鄒進緯所有
    小提琴部分，係犯刑法第320條第1項之竊盜罪。
二、被告於上開犯罪事實一所示時間，先後多次以詐術使被害人
    林香吟交付上開財物之犯行，及於上開犯罪事實二所示時間
    ，先後多次以詐術使被害人陳禮信與王錦葉交付上開財物之
    犯行，均係於密切接近時間實施，侵害同一法益，各行為之
    獨立性極為薄弱，依一般社會健全觀念，在時間差距上，難
    以強行分開，在刑法評價上，以視為數個舉動之接續施行，
    合為包括之一行為予以評價，較為合理，應各成立接續犯（
    最高法院86年度臺上字第3295號判例意旨參照）。
三、被告所為上開犯罪事實一、二所示詐欺取財犯行，及上開犯
    罪事實三所示侵占、竊盜等犯行，其犯意各別，行為互殊，
    應分論併罰之。
四、查被告前因詐欺案件，經臺灣臺北地方法院以97年度易字第
    1237號判決分別判處有期徒刑3月、3月、2月，定應執行有
    期徒刑6月，提起上訴後，經臺灣高等法院以97年度上易字
    第2141號判決駁回上訴而告確定，並於97年12月3日易科罰
    金執行完畢等情，有臺灣高等法院被告前案紀錄表、臺灣臺
    中地方法院檢察署刑案資料查註紀錄表各1份附本院卷、偵
    查卷內可憑，則被告於有期徒刑執行完畢後5年內，故意再
    犯本件有期徒刑以上之上開4罪，依刑法第47條第1項之規定
    ，俱屬累犯，均應加重其刑。
五、至被告辯稱其於99年11月26日在警局製作筆錄時有自首犯罪
    云云，惟被告於99年11月26日21時9分許在臺中市政府警察
    局第一分局接受警方詢問時，對於警方詢問關於證人鄒進緯
    與李欣怡於當日12時許報案指稱其涉嫌竊取小提琴及騙取證
    件、名片等費用合計4815元，及證人陳禮信、林香吟先後於
    當日15時27分許、17時55分許報案指稱遭其詐騙金錢等事項
    ，被告均答以「保持緘默」等情，有警詢筆錄1份在卷可稽
    （見上開99年度偵字第27184號偵查卷第6頁），足見被告就
    其所為上開犯行，並未在有權偵查犯罪之司法警察機關發覺
    其為犯罪人前自首犯罪，尚難認此部分符合自首之要件，併
    此敘明。
六、爰審酌被告不思以正當途徑獲取財物，竟以不正方法取得他
    人財物，侵害他人財產法益，及其犯罪之動機、目的、手段
    ，兼衡犯罪所得財物之數額、對被害人所生之損害程度，及
    犯罪後已坦承上開犯罪事實一、二所示詐欺取財犯行，及上
    開犯罪事實三所示侵占被害人李欣怡所交付代辦學校通行證
    費用300元、教師保險費455元部分犯行等一切情狀，而分別
    量處如主文所示之刑，並定其應執行之刑。
七、至被告於99年11月26日提出交由警方查扣之個人資料、名冊
    、企畫書、計畫表等物品（見上開99年度偵字第27184號偵
    查卷第23至25頁扣押物品目錄表），查無積極證據足以證明
    該等物品與本件被告所為上開犯行有關，亦均非屬違禁物，
    自不予宣告沒收，併此敘明。
據上論斷，應依刑事訴訟法第299條第1項前段，刑法第320條第
1項、第335條第1項、第339條第1項、第47條第1項、第51條第5
款，刑法施行法第1條之1第1項、第2項前段，判決如主文。
本案經檢察官謝志遠到庭執行職務。
中    華    民    國   100    年    4     月    27    日
            刑事第五庭  審判長  法  官  王邁揚
                                法  官  簡璽容
                                法  官  賴秀雯
以上正本與原本無異。
如不服本判決應於收受送達後10日內向本院提出上訴書狀，並應
敘述具體理由；其未敘述上訴理由者，應於上訴期間屆滿後20日
內向本院補提理由書（均須按他造當事人之人數附繕本）「切勿
逕送上級法院」。
告訴人或被害人如對於本判決不服者，應具備理由請求檢察官上
訴，其上訴期間之計算係以檢察官收受判決正本之日期為準。
                                書記官  江美琪
中    華    民    國   100    年    4     月    27    日
附錄本件論罪科刑之法條：
一、中華民國刑法第320條（普通竊盜罪、竊佔罪）
    意圖為自己或第三人不法之所有，而竊取他人之動產者，為
    竊盜罪，處5年以下有期徒刑、拘役或5百元以下罰金。
    意圖為自己或第三人不法之利益，而竊佔他人之不動產者，
    依前項之規定處斷。
    前二項之未遂犯罰之。
二、中華民國刑法第335條（普通侵占罪）
    意圖為自己或第三人不法之所有，而侵占自己持有他人之物
    者，處5年以下有期徒刑、拘役或科或併科1千元以下罰金。
    前項之未遂犯罰之。
三、中華民國刑法第339條（普通詐欺罪）
    意圖為自己或第三人不法之所有，以詐術使人將本人或第三
    人之物交付者，處5年以下有期徒刑、拘役或科或併科1千元
    以下罰金。
    以前項方法得財產上不法之利益或使第三人得之者，亦同。
    前二項之未遂犯罰之。